Sekretariat Paul Merker im ZK der SED
Stiftung Archiv der Parteien und Massenorganisationen der DDR im Bundesarchiv
- DY 30 Sekretariat Paul Merker im ZK der SED
  - Vorbereitung, Durchsetzung und Sicherung der demokratischen Bodenreform
    - Sicherung der Volksernährung
      - Versorgung der Landarbeiter und Erntehelfer mit Nahrungsmitteln, 1946 - 1949; DY 30/IV 2/2.022/64; Sekretariat Paul Merker
      - Aufkauf landwirtschaftlicher Erzeugnisse, 1948 - 1949; DY 30/IV 2/2.022/65; Sekretariat Paul Merker; Enthält u. a.: Ausschuß "Freier Markt"; Anordnung der DWK vom 22. Juni 1949 über den Ankauf landwirtschaftlicher Erzeugnisse
    - Aufbau und Entwicklung der Vereinigung der gegenseitigen Bauernhilfe (VdgB)
      - Entwicklung, Aufgaben und Organisation der Vereinigung der gegenseitigen Bauernhilfe (VdgB), 1946 - 1949; DY 30/IV 2/2.022/66; Sekretariat Paul Merker; Enthält u. a.: Entwurf der Satzung für Kreis-, Landes- bzw. Provinzial-Ausschüsse und der Hauptvereinigung der VdgB, Aug. 1946; Schriftwechsel zwischen Kurt Vieweg und der Abteilung Landwirtschaft der SMAD über die Situation in den VdgB; Kurzbericht vom Dritten Landesbauerntag der VdgB in Mecklenburg vom 9. bis 10. Apr. 1949; Referentenmaterial
        Mecklenburg
      - Vorbereitung, Durchführung und Auswertung der Wahlen in der VdgB, 1947 - 1949; DY 30/IV 2/2.022/67; Sekretariat Paul Merker; Enthält u. a.: Bericht und Analyse von 1949
      - Zusammensetzung der Organe der VdgB, 1947 - 1949; DY 30/IV 2/2.022/68; Sekretariat Paul Merker; Enthält auch: Berichte vom Zentralen Bauernsekretariat, Referat Statistik der Rechts- und Wirtschaftsabteilung
    - Maschinenausleihstationen (MAS)
      - Verbesserung der Arbeit der MAS, 1946 - 1950; DY 30/IV 2/2.022/69; Sekretariat Paul Merker; Enthält u. a.: Neuorganisierung der MAS zur Vereinigung der Maschinenausleihstationen (VMAS); Beschluß der DWK vom 10. März 1949 über die Verbesserung der Arbeit der MAS und Erweiterung der Hilfe für die Bauern mit Traktoren und landwirtschaftlichen Maschinen
      - Arbeitsberatungen und Tagungen über die Verbesserung der Arbeit der MAS, 1948 - 1950; DY 30/IV 2/2.022/70; Sekretariat Paul Merker; Enthält u. a.: Bericht über die Zentrale Konferenz der MAS am 15. Apr. 1950 in Berlin
        Berlin
      - Tätigkeit der MAS in den Kreisen, 1946 - 1949; DY 30/IV 2/2.022/71; Sekretariat Paul Merker; Enthält auch: Überprüfung der Landesverwaltungen der MAS in Brandenburg, Mecklenburg
        Brandenburg Mecklenburg
      - Landmaschinentechnik und Instandhaltung, 1948 - 1949; DY 30/IV 2/2.022/72; Sekretariat Paul Merker; Enthält u. a.: Anlieferung landwirtschaftlicher Maschinen aus der Sowjetunion Enthält auch: Überprüfungsberichte über die Produktion in den Betrieben
        Sowjetunion
      - Bildung, Aufgabenstellung und Entwicklung der Zentrale für Landtechnik (ZfL), 1949; DY 30/IV 2/2.022/73; Sekretariat Paul Merker
      - Struktur und Stellenbesetzung der Zentralen Verwaltung der MAS (Länderverwaltung der MAS), 1949; DY 30/IV 2/2.022/74; Sekretariat Paul Merker
      - Bauprogramm der MAS, 1949; DY 30/IV 2/2.022/75; Sekretariat Paul Merker; Enthält u. a.: Durchführungsbestimmung der DWK Nr. 1 zum Bauprogramm der MAS vom 27. Apr. 1949
      - Dienstleistungen der MAS, 1949; DY 30/IV 2/2.022/76; Sekretariat Paul Merker; Enthält auch: Preise des Kreisausschusses der VdgB in Kamenz/Sachsen für die Verleihung von Zugmaschinen vom 5. Sept. 1946
        Kamenz Sachsen
      - Finanzlage und Rentabilität der MAS, 1949; DY 30/IV 2/2.022/77; Sekretariat Paul Merker; Enthält u. a.:Angaben über Ausgaben der MAS für 1949; Entwurf einer Richtlinie über die Erfassung und rechtliche Sicherung der Vermögenswerte
      - Schulungsarbeit an den Lehranstalten der MAS, 1949; DY 30/IV 2/2.022/78; Sekretariat Paul Merker; Enthält u. a.: Vorschlag der Abteilung Gewerkschaftliche Schulung beim Bundesvorstand des FDGB zur Errichtung von Betriebsgewerkschaftsschulen in den MAS und Volkseigenen Gütern; Themenpläne
      - Landwirtschaftliche Betriebszählung, 1949; DY 30/IV 2/2.022/79; Sekretariat Paul Merker
      - Organisierung des Wettbewerbs in der Landwirtschaft, 1949; DY 30/IV 2/2.022/80; Sekretariat Paul Merker; Enthält u. a.: Bericht der MAS über die Bedeutung der Wettbewerbe
      - Kulturarbeit auf dem Lande, 1949 - 1950; DY 30/IV 2/2.022/81; Sekretariat Paul Merker; Enthält u. a.: Bau der Kulturhäuser für die MAS; Richtlinien für die Kulturarbeit auf dem Dorfe; kulturelle und politische Arbeit unter den Bauern
    - Vereinigung Volkseigener Güter (VVG)
      - Verordnungen, Statuten und Satzungen über die Bildung der Vereinigung Volkseigener Güter (VVG) in der sowjetischen Besatzungszone, 1948 - 1949; DY 30/IV 2/2.022/82; Sekretariat Paul Merker
      - Tarifverträge zwischen der Hauptverwaltung Land- und Fortwirtschaft, der VVG und dem FDGB in der sowjetischen Besatzungszone, 1949; DY 30/IV 2/2.022/83; Sekretariat Paul Merker
      - Politisch-ideologische Arbeit in den Volkseigenen Gütern, 1948 - 1950; DY 30/IV 2/2.022/84; Sekretariat Paul Merker; Enthält auch: Protokoll über die Arbeitstagung der Gebietsvereinigung volkseigener Güter in Greifswald vom 23. bis 24. Nov. 1949
        Greifswald
      - Entschädigung der Stadt Berlin für die Stadtgüter und deren Überführung in die Vereinigung Volkseigener Güter, 1947 - 1949; DY 30/IV 2/2.022/85; Sekretariat Paul Merker
      - Zustand der landeseigenen Güter in der sowjetischen Besatzungszone, 1948 - 1949; DY 30/IV 2/2.022/86; Sekretariat Paul Merker
      - Abgrenzung der Arbeitsgebiete zwischen der Vereinigung volkseigener Erfassungs- und Aufkaufsbetriebe (VVEAB) und die landwirtschaftlichen Genossenschaften, 1947 - 1949; DY 30/IV 2/2.022/87; Sekretariat Paul Merker
  - Landwirtschaftliches Genossenschaftswesen
    - Organisatorische Vorbereitung des Kongresses der ländlichen Genossenschaften in der sowjetischen Besatzungszone, 16. - 17. März 1949; DY 30/IV 2/2.022/88; Sekretariat Paul Merker; Enthält u. a.: Entschließungsentwurf des Ersten Kongresses; Richtlinien für die Arbeit der SED-Mitglieder in den landwirtschaftlichen Genossenschaften
    - Neuaufbau und Entwicklung des landwirtschaftlichen Genossenschaftswesens, 1946 - 1949; DY 30/IV 2/2.022/89; Sekretariat Paul Merker; Enthält u. a.: Richtlinien für die Verstärkung der Arbeit in den landwirtschaftlichen Genossenschaften; Bericht über den Klassenkampf auf dem Dorfe, Mängel in der Arbeit; Mitgliederstand Enthält auch: Genossenschaftsprogramm der CDU, Apr. 1949; Informationen über Prozesse gegen Saboteure in den Genossenschaften (Thüringen, Mecklenburg)
      Thüringen Mecklenburg
    - Statute und Rahmenstrukturplan landwirtschaftlicher Genossenschaften, 1949; DY 30/IV 2/2.022/90; Sekretariat Paul Merker
    - Finanzierung landwirtschaftlicher Genossenschaften, 1948 - 1949; DY 30/IV 2/2.022/91; Sekretariat Paul Merker; Enthält u. a.: Bilanzverluste; Investitionsplan für 1950
    - Genossenschaft des Brandenburgischen-Landesprodukten-Handels, 1947 - 1948; DY 30/IV 2/2.022/92; Sekretariat Paul Merker
    - Einbeziehung der landwirtschaftlichen Genossenschaften in den Großhandel, 1948; DY 30/IV 2/2.022/93; Sekretariat Paul Merker
    - Deutsche Landwirtschaftsgesellschaft (DLG), 1947 - 1949; DY 30/IV 2/2.022/94; Sekretariat Paul Merker; Enthält u. a.: Satzung; Arbeitsplan für 1949 und Tätigkeitsbericht für 1948; Bericht über die Jahresversammlung der DLG in Leipzig vom 27. bis 29. Juni 1949
      Leipzig
  - Landwirtschaftliche Produktion
    - Tierzucht
      - Neuorganisation des landwirtschaftlichen Tierzuchtwesens und die Zusammenarbeit mit der Zentralvereinigung der gegenseitigen Bauernhilfe, 1947 - 1949; DY 30/IV 2/2.022/95; Sekretariat Paul Merker
      - Schafzucht und Wollverwertung, 1947 - 1948; DY 30/IV 2/2.022/96; Sekretariat Paul Merker
      - Volkseigenes Gestüt in Neustadt an der Dosse, 1948 - 1949; DY 30/IV 2/2.022/97; Sekretariat Paul Merker; Enthält nur: Instrukteurberichte der Koordinierungskommission zur Überprüfung des Landesgestüts Neustadt/Dosse
        Neustadt an der Dosse
    - Ablieferungspflicht von landwirtschaftlichen Erzeugnissen
      - Ablieferungspflicht von tierischen Erzeugnissen, 1946 - 1949; DY 30/IV 2/2.022/98; Sekretariat Paul Merker; Enthält u. a.: Übersetzung des Befehls der SMAD Nr. 71 vom März 1946 über die Pflichtabgabe der Viehzuchtprodukte und Eiern; Angaben über Notschlachtungen von Vieh, Entwicklung der Viehzucht; Übersetzung des Befehls der SMAD Nr. 159 vom Nov. 1948 über die Bestätigung der Ausbeutesätze für Fleisch, Fett und Fleischwaren; Pflichtablieferung von Schlachtvieh für 1949
      - Ablieferungspflicht von pflanzlichen Erzeugnissen, 1946 - 1949; DY 30/IV 2/2.022/99; Sekretariat Paul Merker; Enthält u. a.: Anordnung und erste Durchführungsbestimmung der DWK vom 2. Febr. 1949 über die Erfassung von Fasern und Hanf; Differenzierung der Ablieferungsnormen für Ackerbauerzeugnisse Enthält auch: Berichte über Schwierigkeiten in der Selbstversorgung von Umsiedler- und Landarbeiterfamilien 1946
      - Sicherstellung der Saatgutbestände, 1947 - 1949; DY 30/IV 2/2.022/100; Sekretariat Paul Merker; Enthält u. a.: Beschlußentwurf der DWK vom Febr 1948 über die Frühjahrsaussaat und Sicherung der Versorgung der Bauernwirtschaften mit Saatgut
    - Bestellungs- und Erntearbeiten
      - Vorbereitung und Durchführung der Bestellungs- und Erntearbeiten, 1946 - 1949; DY 30/IV 2/2.022/101; Sekretariat Paul Merker; Enthält u. a.: Übersetzung des Befehls der SMAD Nr. 45 über den Plan der landwirtschaftlichen Arbeiten für das Jahr 1946 und die Maßnahmen zur Vorbereitung der Frühjahrsbestellung; Entwürfe von Aufrufe der antifaschistisch-demokratischen Parteien zur Frühjahrsbestellung, Febr. 1947; Zusammenfassung der Kontrollberichte über die Vorbereitung der Frühjahrsbestellung, Apr. 1949
      - Stand, Sicherung und Verlauf der Ernteeinbringung in der sowjetischen Besatzungszone, 1946 - 1949; DY 30/IV 2/2.022/102; Sekretariat Paul Merker; Enthält u. a.: Angaben über die Lage in der Landwirtschaft 1947, Steigerung der Hektarerträge; Entwurf einer Regierungsverordnung über die Erreichung der Vorkriegserträge 1950.
      - Düngemittelversorgung, 1946 - 1949; DY 30/IV 2/2.022/103; Sekretariat Paul Merker; Enthält u. a.: Protokoll über die Düngemitteltagung vom 27. März 1947 in Berlin; Angaben über die Düngemittelverteilung, Düngemittelpreise
  - Forst- und Wasserwirtschaft
    - Forstwirtschaft in den Ländern der sowjetischen Besatzungszone, 1947 - 1949; DY 30/IV 2/2.022/104; Sekretariat Paul Merker; Enthält u. a.: Entschließung und Kurzbericht über die Forstarbeiteraktivistentagung in Staßfurt vom 7. bis 8. Apr. 1949; Lage in der Forstverwaltung in Sachsen-Anhalt, Apr. 1949
      Staßfurt Sachsen-Anhalt sowjetische Besatzungszone
    - Struktur- und Stellenpläne der Deutschen Verwaltung für Land- und Forstwirtschaft, 1947 - 1949; DY 30/IV 2/2.022/105; Sekretariat Paul Merker
    - Organisation und Aufgabenstellung der Wasserwirtschaftsverwaltung, 1947 - 1949; DY 30/IV 2/2.022/106; Sekretariat Paul Merker
  - Arbeits- und Sozialpolitik
    - Gewerkschaften
      - Protokolle der Interzonenkonferenzen der Gewerkschaften, 1946 - 1949; DY 30/IV 2/2.022/107; Sekretariat Paul Merker; Enthält auch: Protokoll von der Arbeitsausschußsitzung der Interzonenkonferenz vom 17.bis 19. Sept. 1947 in Berlin; Bericht über eine Besprechung mit dem Generalsekretär des Weltgewerkschaftsbundes Louis Saillant in Mainz vom 7. bis 8. Nov. 1946; Bericht über den Internationalen Metallarbeiterkongreß in Kopenhagen vom 28. Juli bis 1. Aug. 1947; Sitzung des FDGB mit der Kommission des Weltgewerkschaftsbundes am 10. Febr. 1947
        Berlin Mainz Kopenhagen Saillant, Louis
      - Tätigkeit des FDGB und der Industriegewerkschaften (IG), 1948 - 1950; DY 30/IV 2/2.022/108; Sekretariat Paul Merker; Enthält v. a.: Stand der Gewerkschaftswahlen in der IG Land- und Forstwirtschaft; Protokolle der Zentralvorstandssitzung der IG Leder vom 10. bis 11. Okt. 1949, der IG Nahrung Genuß und Gaststätten vom 25. bis 26. Nov. 1949 Enthält auch: Angaben über die Tagung der Internationalen Berufsvereinigung der Lebensmittelarbeiter der Welt
      - Broschüre über die Sozialdemokratie und Gewerkschaften 1890 - 1920, 1948 - 1949; Unterlagen sind unvollständig!; DY 30/IV 2/2.022/109; Sekretariat Paul Merker
      - Politik der "American Federation of Labor" (AFL) gegen die Gewerkschaftseinheit, 1946 - 1948; DY 30/IV 2/2.022/110; Sekretariat Paul Merker; Enthält u. a.: Bemerkungen amerikanischer Offiziere über Gewerkschaftsorganisationen in Deutschland
        USA
    - Konsumgenossenschaften
      - Neugründung und Entwicklung der Konsumgenossenschaften in der sowjetischen Besatzungszone, 1945 - 1949; DY 30/IV 2/2.022/111; Sekretariat Paul Merker; Enthält u. a.: Übersetzung des Befehls der SMAD Nr. 176 über die Wiederherstellung der Konsumgenossenschaften vom 18. Dez. 1945; Abschrift der Richtlinien der KPD und SPD für die Neugründung der Konsumgenossenschaften; Entwurf der Satzung der Vereinigung der Konsumgenossenschaftsverbände; Organisationsverhältnis in den Konsumgenossenschaften; Hinweise auf Konsumgenossenschaftsschulen
      - Protokoll und Berichte über die Beiratssitzungen des Hauptsekretariats im Konsum, 1947 - 1948; DY 30/IV 2/2.022/112; Sekretariat Paul Merker
      - Verband Berliner Konsumgenossenschaften GmbH. (VBK), 1946 - 1948; DY 30/IV 2/2.022/113; Sekretariat Paul Merker; Enthält u. a.: Bericht über das erste Geschäftsjahr 1946; Beglaubigte Abschrift der Gründungsurkunde vom 11. Mai 1946
      - Übereignung sequestrierter Betriebe an die Konsumgenossenschaften der Länder in der sowjetischen Besatzungszone, 1946 - 1948; DY 30/IV 2/2.022/114; Sekretariat Paul Merker; Enthält auch: Auszüge aus dem Protokoll des Dritten ordentlichen Verbandstages des Verbandes Sächsischer Konsumgenossenschaften in Zwickau vom 26. bis 27. Juni 1948
        sowjetische Besatzungszone Zwickau
      - Gründung des Zentralverbandes Deutscher Konsumgenossenschaften e. V. in Hamburg, 1947 - 1948; DY 30/IV 2/2.022/115; Sekretariat Paul Merker; Enthält u. a.: Bericht über den Genossenschaftstag in Hamburg vom 26. bis 27. März 1947; Satzung; Gutachten über den Aufbau und die Rechtsform der konsumgenossenschaftlichen Zentralinstanz, Jan. 1948
        Hamburg
      - Neubildung und Entwicklung der Konsumgenossenschaftsbewegung in der britischen Besatzungszone, 1946 - 1948; DY 30/IV 2/2.022/116; Sekretariat Paul Merker
        britische Besatzungszone
      - Vorbereitung der Bildung von Handwerksgenossenschaften, 1946; DY 30/IV 2/2.022/117; Sekretariat Paul Merker; Enthält: Auszug aus dem Reichsgesetzblatt (RGBl.), S. 810 über die Erwerbs- und Wirtschaftsgenossenschaften vom 20. Mai 1898; Übersetzung des Befehls der SMAD Nr 160 über die Zulassung der Handwerksgenossenschaften vom 27. Mai 1946; Rundschreiben des Zentralsekretariats der SED über die Bedeutung der Handwerkskammern und Handwerksgenossenschaften, Juni 1946
    - Umsiedler, Kriegsgefangene und Heimkehrer
      - Umsiedlungen aus dem Kaliningrader Gebiet, 1946 - 1948; DY 30/IV 2/2.022/118; Sekretariat Paul Merker
        Kaliningrad
      - Kriegsgefangene und Heimkehrer, 1947 - 1949; DY 30/IV 2/2.022/119; Sekretariat Paul Merker; Enthält auch: Abschrift des Berichts über eine Besichtigung des Lagers in Münster
        Münster
      - Deutsches antifaschistisches Hilfskomitee für Griechenland, 1948 - 1949; DY 30/IV 2/2.022/120; Sekretariat Paul Merker; Enthält u. a.: Entwurf des Aufrufs über die Gründung des Deutschen antifaschistischen Hilfskomitees für Griechenland, Sept. 1948; Satzung
        Griechenland
      - Tätigkeit der "Wehrwölfe" in Greußen und im Kreis Sondershausen, 1945 - 1946; DY 30/IV 2/2.022/121; Sekretariat Paul Merker
        Greußen Sondershausen
      - Arbeitsniederlegungen, 1947 - 1948, 1949; DY 30/IV 2/2.022/122; Sekretariat Paul Merker; Enthält u. a.: Berichte über Missstände im Erzbergbau im Erzgebirge; Übersicht zur Streikbewegungin Westdeutschland von Jan. bis März 1948
        Erzgebirge
      - Proteste gegen die SED und Entwicklung in der sowjetischen Besatzungszone, 1947 - 1948; DY 30/IV 2/2.022/123; Sekretariat Paul Merker; Enthält: Abschriften aus dem sozialdemokratischen Pressedienst und Informationen von der Abteilung Werbung, Presse und Rundfunk
      - Kaderfragen für die Bereiche Landwirtschaft und Gewerkschaft, 1946 - 1950; DY 30/IV 2/2.022/124; Sekretariat Paul Merker; Enthält auch: Stenographisches Protokoll über die Kundgebung der Kleinhändler und Gewerbetreibenden vom 9. Juni 1949
  - Tätigkeit der KPD und Situation in den westlichen Besatzungszonen
    - Landes- bzw. Bezirksparteitage der KPD in der britischen und amerikanischen Besatzungszone, 1947 - 1948; SG sehr lückenhaft!; DY 30/IV 2/2.022/125; Sekretariat Paul Merker; Enthält: Diskussionsreden, Entschließungen, Erklärungen; Regierungserklärung der KPD in Niedersachsen; Schlußwort von Max Reimann auf dem Vereinigungsparteitag SED-KPD in Hannover
      amerikanische Besatzungszone britische Besatzungszone Niedersachsen Hannover Reimann, Max
    - Berichte über die 6. und 7. Tagung des Parteivorstandes der KPD, 1948; DY 30/IV 2/2.022/126; Sekretariat Paul Merker; Enthält u. a.: Entschließung der 6. Tagung über die Lage in der KP Jugoslawiens und die Lehren für die KPD
      Jugoslawien
    - Lage in den Ländern der westlichen Besatzungszonen, 1946 - 1949; DY 30/IV 2/2.022/127; Sekretariat Paul Merker; Enthält u. a.: Angaben über die Parteien; Ausbau der bizonalen Ämter; Aufbau und Zusammensetzung des Zweizonenwirtschaftsrates; Berichte über Gewerkschaftsfunktionärs- und Betriebsversammlungen zur Londoner Gewerkschaftskonferenz und zum Marshallplan; Bericht über die trizonale Tagung der Agrarfunktionäre in Frankfurt/Main vom 2. bis 3. Aug. 1948
      London Frankfurt/Main
    - Berichte und Informationen über die Tätigkeit der KPD und die Situation in der britischen Besatzungszone, 1946 - 1949; DY 30/IV 2/2.022/128; Sekretariat Paul Merker; Enthält u. a.: Regierungsbildung in den Ländern Niedersachsen, Nordrhein-Westfalen; Bildung der Zonenleitung der KPD (dabei Protokollabschriften von Sitzungen); Angaben über den Zonenbeirat und die Auschüsse; Gemeinde-, Kreis- und Landtagswahlen; Bodenreformgesetz des Landesvorstandes der KPD in Niedersachsen; Informationen über das Gesetz zur Sicherung der Interessen der Besatzungsmächte, Dez. 1949
      britische Besatzungszone Niedersachsen Nordrhein-Westfalen
    - Berichte und Informationen über die Tätigkeit der KPD und die Situation in der französischen Besatzungszone, 1946 - 1948; DY 30/IV 2/2.022/129; Sekretariat Paul Merker; Enthält u. a.: Montasberichte der Bezirksleitungen der KPD, Juli - Aug. 1946; Gemeinderatswahl von 1946; Stellungnahme der KPD-Fraktion der verfassungsgebenden Versammlung von Rheinland-Pfalz zur Regierungserklärung; Entschließungsentwurf der Bezirksleitung der KPD Saar an der Nahe zur Vereinigung der SED und der KPD, 1947; Aufruf der KPD zu den Wahlen und der Volksabstimmung am 18. Mai 1947; Stenographischer Bericht über die 24. Sitzung des Landtages Rheinland-Pfalz am 3. März 1948
      französische Besatzungszone Rheinland-Pfalz Saar an der Nahe
    - Berichte und Informationen über die Tätigkeit der KPD und die Situation in der amerikanischen Besatzungszone, 1946 - 1948; DY 30/IV 2/2.022/130; Sekretariat Paul Merker; Enthält u. a.: Angaben über die Betriebsarbeit der KPD im Bezirk Württemberg; Erklärung der Zonenleitung der KPD zur Wiederherstellung der politischen und wirtschaftlichen Einheit Deutschlands; Abschrift der Erklärung des Landessekretariats der KPD Hessen zur Frankfurter Konferenz, Jan. 1948 Enthält auch: Bericht über den Bezirksparteitag der SPD vom 28. bis 29. Sept. 1946; Abschrift des Agrarprogramms der Demokratischen Volkspartei
      amerikanische Besatzungszone Württemberg Deutschland Hessen
    - Ernährungslage in den Ländern der westlichen Besatzungszonen, 1946 - 1948; DY 30/IV 2/2.022/131; Sekretariat Paul Perker; Enthält u. a.: Gesetz über die Ernährungsverwaltung in Niedersachsen, Dez. 1947; Erklärung der KPD über die Ernährungslage in der amerikanischen Besatzungszone
      Niedersachsen amerikanische Besatzungszone
    - Versuche der Lostrennung des Ruhrgebietes (Ruhrstatut) durch die westlichen Besatzungsmächte, 1947 - 1949; DY 30/IV 2/2.022/132; Sekretariat Paul Merker
      Ruhrgebiet
    - Informationen der KPD über Umsiedlerfragen in den Ländern der amerikanischen Besatzungszone, 1947; DY 30/IV 2/2.022/133; Sekretariat Paul Merker; Enthält u. a.: Gesetz zur Lösung der Umsiedlerprobleme in Bayern; Bericht des Länderrates an General Lucius D. Clay zu Umsiedlerproblemen
      amerikanische Besatzungszone Bayern Clay, Lucius D.